臺灣高雄地方法院民事裁定　　　　　　 96年度審抗字第160號
抗　告　人　甲○○
相　對　人　乙○○
上列抗告人與相對人間本票裁定事件，抗告人對於民國96年8 月
7 日本院高雄簡易庭96年度票字第13118 號裁定提起抗告，本院
裁定如下：
    主  文
抗告駁回。
抗告程序費用新臺幣壹仟元由抗告人負擔。
    理  由
一、按提起抗告除別有規定外，應於裁定送達後10日之不變期間
    內為之，提起抗告如逾抗告期間者，原法院應以裁定駁回之
    ，又第二審法院認上訴無理由者，應為駁回之判決，此於裁
    定準用之，民事訴訟法於第487 條前段、第495 條之1 第1
    項、第442 條第1 項、第449 條第1 項定有明文。又上開規
    定，於非訟事訟件準用之，非訟事件法第46條亦有明文。
二、抗告意旨略以：抗告人因不懂法令，又無力請代書，於不知
    所措之下，致逾法定抗告期間。又票據號碼488726之本票並
    非相對人所有，實係抗告人於88年間經相對人居間介紹向其
    友人週轉時所簽發，抗告人已攤還至今。而票據號碼488727
    之本票，係因抗告人為求分期攤還積欠王萬金、王靜淑、黃
    立仁、黃立菁及相對人共7 會之互助會款及其利息所簽發，
    亦非相對人一人所有，爰請求廢棄原裁定等語。
三、經查，相對人主張其執有抗告人於民國94年5 月5 日簽發如
    原裁定附表所示之本票2 紙（下稱系爭本票），抗告人至今
    尚欠新台幣（下同）65萬元未清償，因屆期提示未獲清償，
    乃依票據法第123 條規定，聲請本院裁定准予強制執行等情
    ，有系爭本票可證，是原審依系爭本票形式應記載事項審認
    結果，認符合票據法規定，於96年7 月2 日裁定（下稱系爭
    裁定）准許，於法自無不合。次查，系爭裁定已於96年7 月
    5 日合法送達予抗告人，有送達證書在卷可稽，而抗告人遲
    至96年8 月2 日（原審裁定誤書為96年8 月3 日）始行提出
    抗告，已逾法定不變期間，其抗告自非合法，抗告人固以前
    揭情詞置辯，惟系爭裁定已明確記載「如不服本裁定應於送
    達後10內提出抗告狀」等語，就應提起抗告之期間記載已甚
    明確，抗告人未於法定不變期間內提出抗告，其抗告即不合
    法，是原審以本件抗告逾期為由，駁回抗告人之抗告，自屬
    有據。抗告人執上開理由為據，求為廢棄原裁定，為無理由
    ，應予駁回。又本票裁定強制執行係屬非訟事件，法院僅得
    審查本票應記載事項等形式要件是否具備，至系爭本票票據
    債務之實體爭執，均非原審或抗告法院得予審查，抗告意旨
    另所述系爭本票並非相對人所有及已清償等節，縱然屬實，
    亦係對本票票據債務存否或其數額多寡之實體法律關係爭執
    ，揆諸前揭說明，尚非本院所得審查之範圍，應由抗告人另
    行起訴，以資解決。是原審依系爭本票形式應記載事項審認
    結果，認符合票據法規定，因而裁定准許，與法無違，併予
    敘明。
四、據上論結，本件抗告為無理由，依非訟事件法第46條、第21
    條第2 項、第24條第1 項，民事訴訟法第495 條之1 第1 項
    、第449 條第1 項、第78條，裁定如主文。
中　　華　　民　　國　　96　　年　　9 　　月　　5 　　日
                  民事第二庭審判長法  官  林紀元
                                  法  官  甯  馨
                                  法  官  楊國祥
正本係照原本作成。
不得再抗告。
中　　華　　民　　國　　96　　年　　9 　　月　　5 　　日
                                  書記官　謝宗霖
